【裁判字號】    95,訴,1190
【裁判日期】    951031
【裁判案由】    毒品危害防制條例
【裁判全文】
臺灣彰化地方法院刑事判決              95年度訴字第1190號
公  訴  人  臺灣彰化地方法院檢察署檢察官
被      告  甲○○
                    號
                    （另案羈押於臺灣彰化看守所）
上列被告因違反毒品危害防制條例案件，經檢察官提起公訴（95
年度毒偵字第1993、2492號），及移送併辦（95年度毒偵字第
2604號），於本院準備程序中，被告就被訴事實為有罪之陳述，
經裁定改行簡式審判程序，本院判決如下：
    主  文
甲○○連續施用第一級毒品，累犯，處有期徒刑玖月，扣案之注
射針筒壹支、夾鏈袋壹個均沒收。又施用第二級毒品，累犯，處
有期徒刑肆月。應執行有期徒刑壹年，扣案之注射針筒壹支、夾
鏈袋壹個均沒收。
    犯罪事實及理由
一、甲○○前因偽造貨幣案件，經本院於民國92年4 月7 日以91
    年度訴字第712 號判處有期徒刑2 年確定，嗣入監服刑，於
    94年9 月16日假釋付保護管束，甫於94年12月20日保護管束
    期滿未經撤銷視為執行完畢。其另因施用毒品案件，經本院
    裁定送觀察、勒戒後，認有繼續施用毒品之傾向，續由本院
    裁定送強制戒治，已於93年2 月8 日執行期滿，於翌日出所
    ，並由臺灣彰化地方法院檢察署檢察官於93年2 月17日以93
    年度戒毒偵字第51號為不起訴處分。詎其仍未戒除毒癮，復
    基於施用第一級毒品海洛因之概括犯意，自95年4 月初某日
    起至同年6 月24日上午9 時許止，在其彰化縣田中鎮○○里
    ○○路○ 段547 巷46號住處等地，以將第一級毒品海洛因粉
    末置入注射針筒內加水後，再以針筒注射手臂血管，或以將
    海洛因摻入香菸中再點燃吸食之方式，連續施用第一級毒品
    海洛因多次。另基於施用第二級毒品甲基安非他命之犯意，
    於95年5 月1 日，在其上開住處，以將甲基安非他命摻入香
    菸內點火燃燒而吸其產生之煙霧方式，施用第二級毒品甲基
    安非他命1 次。嗣先於95年5 月4 日15時30分許，在上開住
    處，為警查獲；且於95年6 月24日上午10時50分許，同在上
    開住處，為警查獲，並扣得其所有供施打海洛因用之注射針
    筒1 支及夾鏈袋1 個。
二、按除被告所犯為死刑、無期徒刑、最輕本刑為3 年以上有期
    徒刑之罪或高等法院管轄第1 審案件者外，於前條第1 項程
    序進行中，被告先就被訴事實為有罪之陳述時，審判長得告
    知被告簡式審判程序之旨，並聽取當事人、代理人、辯護人
    及輔佐人之意見後，裁定進行簡式審判程序；除簡式審判程
    序及簡易程序案件外，第1 審應行合議審判，刑事訴訟法第
    273 條之1 第1 項、第284 條之1 分別定有明文。本件被告
    甲○○所涉係死刑、無期徒刑、最輕本刑為3 年以上有期徒
    刑之罪或高等法院管轄第1 審案件以外之罪，並於本院行準
    備程序時就被訴事實為有罪之陳述，本院合議庭依前揭規定
    ，經評議結果，裁定改由受命法官獨任行簡式審判程序。
三、上開事實，業據被告甲○○於本院審理時坦承不諱，且被告
    獲案後，經警採集其尿液送驗結果，確分別呈嗎啡、甲基安
    非他命陽性反應（95年5 月4 日採尿部分）及嗎啡陽性反應
    （95年6 月24日採尿部分），亦有詮昕科技股份有限公司濫
    用藥物尿液檢驗報告書2 紙附卷可稽，此外復有注射針筒1
    支及夾鏈袋1 個扣案可資佐證，足徵被告之自白確與事實相
    符，本件事證明確，被告犯行應堪認定。
四、另我國刑法於94年2 月2 日修正公布，95年7 月1 日施行（
    下稱新法；修正前刑法下稱舊法）後，依最高法院95年度第
    8 次刑事庭會議決議內容，有關新舊法之適用原則如下：
    (一)新法第2 條第1 項之規定，係規範行為後法律變更所生新
      舊法律比較適用之準據法，於新法施行後，應適用新法第
      2 條第1 項之規定，為「從舊從輕」之比較。
    (二)基於罪刑法定原則及法律不溯及既往原則，行為之處罰，
      以行為時之法律有明文規定者為限，必行為時與行為後之
      法律均有處罰之規定，始有新法第2 條第1 項之適用。
    (三)比較時應就罪刑有關之共犯、未遂犯、想像競合犯、牽連
      犯、連續犯、結合犯，以及累犯加重、自首減輕暨其他法
      定加減原因（如身分加減）與加減例等一切情形，綜其全
      部罪刑之結果而為比較。
    (四)新法第51條第5 款提高多數有期徒刑合併應執行之刑不得
      逾30年，新法施行後，應依新法第2 條第1 項之規定，適
      用最有利於行為人之法律。裁判確定前犯數罪，其中一罪
      在新法施行前者，亦同。
    (五)從刑附屬於主刑，除法律有特別規定者外，依主刑所適用
      之法律。
五、本件被告行為後，刑法關於連續犯、累犯及定應執行刑部分
    均有修正，依前揭最高法院95年度第8 次刑事庭會議決議內
    容，應綜其全部罪刑之結果而為比較後，始得判斷應適用新
    法或舊法，經本院為如附表所示之比較後，認本件依刑法第
    2 條第1 項前段，就連續犯、累犯及定應執行刑部分等適用
    ，應依舊法適用，併此敘明。核被告甲○○所為，係犯毒品
    危害防制條例第10條第1 項、第2 項之施用第一級、第二級
    毒品罪。被告持有第一級、第二級毒品之低度行為，應為其
    施用第一級、第二級毒品之高度行為吸收，不另論罪。又被
    告所犯施用第一級毒品之犯行，時間緊接，且所犯係基本構
    成要件相同之罪名，顯係基於概括犯意為之，應依修正前刑
    法第56條連續犯之規定論以一罪，並加重其刑。再其所犯前
    揭施用第一級、第二級毒品2 罪間，犯意各別，罪名互異，
    應予分論併罰之。被告自95年5 月3 日起至同年6 月24日上
    午9 時許止，所犯之施用第一級毒品海洛因之事實雖未據起
    訴，然該部分與公訴人起訴之犯罪事實，具有連續犯之裁判
    上一罪關係，應為起訴效力所及，本院自應併予審究。末查
    ，被告前因偽造貨幣案件，經本院於92年4 月7 日以91 年
    度訴字第712 號判處有期徒刑2 年確定，嗣入監服刑，於94
    年9 月16日假釋付保護管束，甫於94年12月20日保護管束期
    滿未經撤銷視為執行完畢乙情，此有臺灣彰化地方法院檢察
    署刑案資料查註紀錄表及臺灣高等法院被告前案紀錄表在卷
    可稽，其於受有期徒刑執行完畢後，5 年以內再犯本件有期
    徒刑以上之上開2 罪，為累犯，應依修正前刑法第47條規定
    ，分別遞加重其刑（施用第一級毒品部分）、加重其刑（施
    用第二級毒品部分）。爰審酌被告素行不佳，及其施用毒品
    之動機、目的、方法、不知珍惜身體，所生危害，觀察、勒
    戒及強制戒治之次數，暨犯後坦承犯行之態度等一切情狀，
    分別量處如主文所示之刑。又修正後刑法第51條第5 款將數
    罪併罰之有期徒刑，合併應執行刑期最高度提高為30年，顯
    較修正前規定20年不利於被告，故本件應適用修正前刑法第
    51條第5 款之規定，定其應執行刑。另扣案之注射針筒1 支
    及夾鏈袋1 個，係被告所有供施用第一級毒品海洛因所用之
    物，業經被告供明在卷，爰依修正前刑法第38條第1 項第2
    款之規定，併予宣告沒收。至於扣存本案之白色粉末1 包，
    因鑑驗結果並無毒品成份（參卷附法務部調查局鑑定書1紙
    ），與本件被告施用第一、二級毒品之犯罪無涉，故不予宣
    告沒收，附此敘明。
六、應依刑事訴訟法第273條之1第1項、第299條第1項前段、第
    310條之2、第454條第1項，毒品危害防制條例第10條第1項
    、第2 項，刑法第11條前段、第2 條第1 項前段、修正前刑
    法第56條、第47條、第51條第5 款、第38條第1 項第2 款，
    判決如主文。
本案經檢察官張尹敏到庭執行職務。
中    華    民    國    95    年    10    月    31    日
                      刑事第二庭      法  官    郭麗萍
以上正本證明與原本無異。
如不服本判決，應於判決送達後10日內向本院提出上訴狀 (須附
繕本)。
中    華    民    國    95    年    10    月    31    日
                                      書記官    林怡吟
附錄本案論罪科刑法條全文：
毒品危害防制條例第10條
施用第一級毒品者，處 6 月以上 5 年以下有期徒刑。
施用第二級毒品者，處 3 年以下有期徒刑。


司法院資訊處製作；財團法人民間司法改革基金會備份。
